【裁判字號】    89,交上易,222
【裁判日期】    891228
【裁判案由】    公共危險
【裁判全文】
臺灣高等法院高雄分院刑事判決          八十九年度交上易字第二二二號
    上訴人
    即被告      乙○○
右上訴人因公共危險案件，不服臺灣高雄地方法院八十九年度交易字第三二０號中華
民國八十九年八月廿八日第一審判決（起訴案號：臺灣高雄地方法院檢察署八十九年
度偵字第一九七號），提起上訴，本院判決如左：
      主      文
上訴駁回。
      事      實
一、乙○○於民國八十八年十二月二十日九時許，在高雄縣大寮鄉之友人家中飲酒，
    二人共喝約半瓶之高粱酒，至二十三時許，因服用酒類，酒後已達步態不穩、噁
    心嘔吐及精神混惑不清晰，並影響駕駛而不能安全駕駛動力交通工具之狀態後，
    仍駕駛動力交通工具即車號ＯＶ─四七六○號自用小客車，欲返回嘉義，於該日
    二十三時三十分許，沿高雄縣大寮鄉往鳳山方向行駛，途經高雄縣過埤路女子監
    獄前，因酒後影響反應與控制能力，致撞及路中安全島，並因此與對向車道，由
    甲○○所騎乘車號ＸＩＵ─九一○號重型機車發生擦撞，甲○○所騎乘之機車並
    因此傾覆倒地（過失傷害部分，業據撤回告訴），經處理員警到場後，對乙○○
    測試其飲酒後所含之酒精成份，發現其吐氣所含酒精成份每公升已達一點一一毫
    克，而知前情。
二、案經甲○○訴請高雄縣警察局鳳山分局報請台灣高雄地方法院檢察署檢察官偵查
    起訴。
      理      由
一、上訴人即被告乙○○固於原審坦承有於右揭時、地，飲用酒後駕駛自用小客車之
    事實，惟矢口否認有公共危險之犯行，辯稱：因其係輕度肢障，故警察令其單腳
    站立為測試並不公平云云。惟查：
    （一）被告對於右揭有關於服用酒類後，影響其反應與控制能力，已達不能安全
          駕駛之程度，由駕駛自小客車之事實，已據被告在警、偵訊及原審調查時
          均自承不諱（見警卷第二頁背面、偵查卷第八頁背面，及原審八十九年五
          月二十四日訊問筆錄），核與告訴人甲○○指述之情節相符，並有證人即
          到現場處理員警王清旭於原審調查時證稱：經值班通知，伊始趕去現場，
          到現場時，被告在場與警方巡邏人員爭吵，當時被告情緒激動，口氣很不
          好，係因酒後之故，當時進行生理協調平衡檢測時，被告有提及腳有肢障
          ，但因見其走路正常，仍有作單腳站立之檢測，另有作其他之檢測內容等
          語明確（見原審八十九年七月二十九日訊問筆錄），再依被告於酒後所作
          之汽車駕駛人酒後生理協調平衡檢測記錄表所載，其檢測內容除單腳站立
          檢測法外，尚有走步與迴轉檢測法及同心圓繪圖測試法二項，被告所檢測
          之結果均不合格，此有紀錄表一紙在卷足參。此外，復有序號00000
          00Ｄ之酒精測試紙、高雄縣警察局道路交通事故調查報告表各一紙、事
          故現場照片一幀在卷可憑。
    （二）按刑法第一百八十五條之三規定所謂「不能安全駕駛」，係抽象危險犯，
          並不以發生具體危險為必要，對於呼氣中之酒精濃度已達每公升一點零至
          一點五毫克間時，行為人會有步態不穩、噁心嘔吐、精神混惑不清晰、說
          話不清楚、感覺喪失及視力模糊等狀況，且肇事率為一般正常人之五十倍
          ，認為已達不能安全駕車之標準，此業經法務部八十八年五月十八日法八
          八檢字第○○一六六九號函告週知。而本件被告為警查獲時經酒精測試，
          如上所述，其呼氣中所含之酒精濃度已達每公升一點一一毫克，且生理協
          調平衡檢測不及格，依上開說明，被告顯已達不能安全駕駛之情狀。雖於
          審判中被告復辯稱：其有酒後駕車，但並無影響其駕車，即仍得安全駕駛
          云云，核與前開事證不符，顯屬事後卸責之詞，殊難採信。本件事證明確
          ，被告之犯行，堪以認定。
二、核被告所為，係犯刑法第一百八十五條之三之罪。原審因而適用刑法第一百八十
    五條之三、第四十一條、罰金罰鍰提高標準條例第二條之規定，並審酌被告於服
    用酒類，酒後呼氣達每公升一點一一毫克，已處於不能安全駕駛動力交通工具之
    狀態，仍駕駛車輛，又本案另涉過失傷害乙節，雖據告訴人甲○○撤回告訴，但
    係因告訴人無時間繼續進行訴訟程序始撤回，有撤回狀一份在卷可參，及被告於
    犯罪後，猶一再飾詞狡辯，不見其有悔悟之態度等一切情狀，就此部分量處有期
    徒刑四月，並諭知如易科罰金，以三百元折算一日。經核原判決就此部分認事用
    法並無不合，量刑亦屬適度，被告上訴意旨，仍執陳詞，否認犯罪，指摘原判決
    此部分不當，為無理由，應予駁回。
三、被告經合法傳喚，無正當理由不到庭，爰不待其陳述逕行判決。
據上論結，應依刑事訴訟法第三百六十八條、第三百七十一條，判決如主文。
本案經檢察官羅正平到庭執行職務。
中    華    民    國     八十九     年      十二      月     二十八   日
                              臺灣高等法院高雄分院刑事第三庭
                                  審判長法官  莊秋桃
                                        法官  陳中和
                                        法官  謝宏宗
右正本證明與原本無異。
不得上訴。
                                      書記官  陳靖華
中    華    民    國     八十九     年      十二      月    二十九    日
附錄：本判決論罪科刑法條：
刑法第一百八十五條之三
服用毒品、麻醉藥品、酒類或其他相類之物，不能安全駕駛動力交通工具而駕駛者，
處一年以下有期徒刑、拘役或三萬元以下罰金。
                                                                   Ｊ


司法院資訊處製作；財團法人民間司法改革基金會備份。
